臺灣高雄地方法院刑事判決　　　　　　　　　　　　　九十三年度易字第九六六號
　　公　訴　人　臺灣高雄地方法院檢察署檢察官
　　被　　　告　乙○○
右列被告因恐嚇等案件，經檢察官聲請以簡易判決處刑（九十三年度偵字第七一九三
、七七三六號），茲本院認不宜逕以簡易判決處刑，爰改依通常程序審理，判決如左
：
    主  文
乙○○以加害生命、身體、財產之事，恐嚇他人致生危害於安全，處罰金貳仟伍佰元
，如易服勞役，以參佰元折算壹日。
被訴公然侮辱部分無罪。
    事  實
一、乙○○前因違反動產擔保交易法案件，經本院於民國八十六年九月二十二日以八
    十六年度易字第三八七五號判處有期徒刑三月確定，並於八十六年十月二十二日
    易科罰金執行完畢（不構成累犯），素行非佳。詎仍不知警惕，於九十二年十一
    月二十六日中午十二時三十分許，在其住處高雄縣鳳山市○○街八十四號前，因
    不滿債權人丁○○偕同本院民事執行處書記官及轄區派出所警員執行查封程序，
    竟基於恐嚇危害安全之犯意，向丁○○恫稱：「你家住哪裡我知道，你最好搬家
    」等語，而以此加害生命、身體、財產之事，恐嚇丁○○，使其心生畏懼，而生
    危害於安全。
二、案經丁○○訴由高雄縣政府警察局鳳山分局報請臺灣高雄地方法院檢察署檢察官
    聲請簡易判決處刑。
    理  由
壹、有罪部分：
一、訊據被告乙○○雖矢口否認有何恐嚇犯行，辯稱：我沒有對告訴人丁○○說過「
    你家住哪裡我知道，你最好搬家」這句話，我當時只是問在場警員機車要搬去哪
    裡，警員說要搬去告訴人的家，我才說告訴人的家在哪裡我知道，我沒有恐嚇他
    云云。惟查，右揭事實業據告訴人指述綦詳，核與證人即在場警員湯坤儒到庭具
    結證稱：當時被告一回來看見她的機車被告訴人搬到小貨車上，就很生氣對告訴
    人說「你家住哪裡我知道」，並且喃喃自語說「你最好搬家」，我的位置大約距
    離被告二、三公尺而已，是在被告住處前面的馬路上等語（見本院九十三年八月
    十八日審判筆錄）及證人即在場警員陳信成結證稱：當天我們到現場時，看見告
    訴人已經把被告的機車搬到貨車上，被告看起來很不高興，就指責告訴人說「你
    家住哪裡我知道」，後來還有說很多話，我聽不清楚等語（見本院九十三年八月
    十日審判筆錄）大致相符，此外，復有職務報告一紙附卷為憑，堪認被告確於右
    揭時地向告訴人稱：「你家住哪裡我知道，你最好搬家」等語，被告所辯不足採
    信，又公訴意旨認被告向告訴人另稱：「你很過份，你知不知道你父親叫什麼名
    字」等語部分，除告訴人之片面指述外，尚乏其他積極證據證明，本院自無從認
    定，故爰予更正如事實欄所載。另由證人即貨車駕駛丙○○到庭證稱：當天是告
    訴人委託我去現場載一台機車，我看見他們二人吵的很厲害，等到警察來我才把
    機車搬上貨車等語（見本院九十三年八月十日審判筆錄）觀之，顯見被告係於雙
    方爭吵激烈、情緒憤怒之情形下口出此言，而告訴人與被告間債務糾紛由來已久
    ，雙方關係向來不睦，此為被告所不爭執，衡情其二人間之嫌隙必定因本件民事
    執行事件愈益加深，雖被告為一介女子，然觀諸坊間媒體報導，現今時下遭女子
    以強烈手段報復之情形層出不窮，是以被告在此心生怨懟、憤怒之情形下，以加
    害生命、身體、財產之事恫嚇告訴人，自足以使告訴人心生畏懼而生危害於安全
    ，依被告之年齡、智識，理應知之甚詳，竟仍出言恫嚇告訴人，自難認其主觀上
    毫無恐嚇告訴人之犯意。從而，本件事證明確，被告上開恐嚇犯行，堪以認定。
二、核被告所為，係犯刑法第三百零五條之恐嚇危害安全罪。爰審酌被告前因違反動
    產擔保交易法案件，經本院於八十六年九月二十二日以八十六年度易字第三八七
    五號判處有期徒刑三月確定，並於八十六年十月二十二日易科罰金執行完畢（不
    構成累犯），素行非佳，有本院被告院內索引卡紀錄表、台灣高等法院被告全國
    前案紀錄表及台灣高雄地方法院檢察署刑案資料查註紀錄表各乙份在卷可稽，仍
    不知警惕，其對於告訴人偕同法院書記官執行查封程序心生不滿，卻不循正當途
    徑解決紛爭，竟出言恐嚇他人之生命、身體、財產等安全，殊無可取；惟念其係
    因平常代步用之機車遭強制執行，一時氣憤而出言不遜，惡性尚屬輕微及並未因
    此發生實害等一切情狀，量處如主文所示之刑，並諭知易服勞役之折算標準，以
    資懲儆。
貳、無罪部分：
一、公訴意旨另以：被告乙○○於右揭時地見四下已聚集圍觀人群，竟另行起意，基
    於公然侮辱之犯意，公然對告訴人以：「你不好好工作，專門騙錢」言詞辱罵告
    訴人，使其名譽受損，因認被告涉犯刑法第三百零九條之公然侮辱罪嫌云云。
二、按犯罪事實應依證據認定之，無證據不得認定犯罪事實；不能證明被告犯罪者，
    應諭知無罪之判決，刑事訴訟法第一百五十四條第二項及第三百零一條第一項分
    別定有明文。又刑事訴訟法上所謂認定犯罪事實之證據，係指足以認定被告確有
    犯罪行為之積極證據而言，該項證據自須適合於被告犯罪事實之認定，始得採為
    斷罪資料；事實之認定，應憑證據，如未能發現相當證據，或證據不足以證明，
    自不能以推測或擬制之方法，以為裁判基礎；而認定犯罪事實所憑之證據，雖不
    以直接證據為限，間接證據亦包括在內；然而無論直接或間接證據，其為訴訟上
    之證明，須於通常一般之人均不致有所懷疑，而得確信其為真實之程度者，始得
    據為有罪之認定；又告訴人之告訴，係以使被告受刑事訴追為目的，是其陳述是
    否與事實相符，仍應調查其他證據以資審認（最高法院二十九年上字第三一０五
    號、四十年台上字第八六號及七十六年台上字第四九八六號、五十二年台上字第
    一三００號分別著有判例可資參照）。
三、公訴人認被告涉犯公然侮辱罪嫌，無非係以：(一)告訴人之指述(二)證人陳信成、湯
    坤儒之證詞等為其主要論據。訊據被告則堅決否認有何公然侮辱犯行，辯稱：我
    沒有對告訴人說過「你不好好工作，專門騙錢」這句話，我沒有公然侮辱等語。
    經查，證人陳信成、湯坤儒均到庭證稱：我們當時在場沒有聽到被告對告訴人說
    「你不好好工作，專門騙錢」這句話，被告自己喃喃自語說了很多話，確實的內
    容聽不清楚等語（見本院九十三年七月八日訊問筆錄），是前開二位證人此部分
    之證詞均不足以作為不利於被告之認定，則除告訴人之片面指述外，並無其他積
    極證據可資證明被告之公然侮辱犯行，且依卷內現存證據資料以觀，已無其他積
    極證據足認被告有何前述犯行，揆諸首揭說明，既不能證明被告犯罪，自應諭知
    被告無罪之判決，又公訴人既認被告此部分犯行與上開經本院論罪科刑之恐嚇犯
    行間，犯意各別應予分論併罰，則此部分自應由本院另為無罪之諭知。
據上論斷，應依刑事訴訟法第四百五十二條、第二百九十九條第一項前段、第三百零
一條第一項，刑法第三百零五條、第四十二條第二項，罰金罰鍰提高標準條例第一條
前段、第二條，判決如主文。
本案經檢察官甲○○到庭執行職務。
中      華      民      國    九十三    年      八      月    三十一    日
          臺灣高雄地方法院刑事第十二庭
                                  審判長法官  張世賢
                                        法官  王啟明
                                        法官  鍾素鳳
右正本證明與原本無異。
如不服本判決，應於判決送達後十日內，向本院提出上訴狀。
                                      書記官  陳瓊芳
中      華      民      國    九十三    年      八      月    三十一    日
